# Julián Camilo Acevedo Espitia

(\*\*) (+57) 316 5546923 igacevedoe@unal.edu.co

Portafolio: julesk9.github.io

https://www.linkedin.com/in/julian-acevedo-k/

Soy geólogo con experiencia en cartografía geológica, uso de Software GIS para elaboración de mapas temáticos, manejo de equipos de DRX y FRX e interpretación de resultados. Poseo conocimientos básicos de programación y amplio dominio e interés en la Sedimentología y Estratigrafía. He sido responsable del manejo de bases de datos geográficos para análisis y representación precisa y clara.

### LOGROS

- -Cartografié la geología, junto a otras 4 personas, un área de 60 km2 en un mes, yo fui el encargado de la digitalización del mapa físico utilizando ArcGIS.
- -Utilicé DRX y secciones delgadas para observar y caracterizar diferencias grandes en rocas aparentemente similares.
- -Preparé y analicé 10 secciones delgadas de roca sedimentaria en dos meses para elaboración de mi trabajo de grado.

#### EXPERIENCIA

#### ECOPETROL | APRENDIZ UNIVERSITARIO | AGO 2022 - FEB 2023

- Colaboré con la recopilación bibliográfica y análisis de información geológica relevante, lo que contribuyó a la fundamentación teórica y metodológica de proyectos y estudios geológicos.
- Desarrollé habilidades avanzadas en la utilización de software especializado para la interpretación sísmica, permitiendo análisis detallados y precisos de estructuras geológicas subsuperficiales.
- Realicé un proyecto final del mapeo detallado de volcanes de lodo en la región del Caribe colombiano, lo que implicó la aplicación práctica de todo lo aprendido y desarrollado.

#### ESTUDIANTE AUXILIAR | OCT 2021 - AGO 2022

- Adquirí habilidades en la preparación meticulosa de muestras minerales en forma de polvo para su posterior análisis, asegurando la calidad y precisión de los resultados obtenidos.
- Realicé la operación y calibración de equipos de Difracción de Rayos X (DRX) y Fluorescencia de Rayos X (FRX), asegurando su funcionamiento óptimo para la obtención de datos precisos.
- Desarrollé habilidades en la interpretación de difractogramas obtenidos a través de técnicas de DRX y FRX, permitiendo la identificación de minerales y compuestos presentes en las muestras analizadas.

## EDUCACIÓN

PREGRADO EN GEOLOGÍA
DIPLOMADO EN PROGRAMACIÓN PYTHON
BACHILLERATO ACADÉMICO

Universidad Nacional de Colombia | 2018 - 2023 Universidad tecnológica de Pereira | 2022 Liceo Alfredo Nobel | 2011 - 2016

#### HABILIDADES

ArcGIS y QGIS: Avanzado

MS Office: Avanzado Golden Grapher: Intermedio

> Python: Basics

Google Earth Pro: Intermedio

DecisionSpace Geoscience: Intermedio I D I O M A S

ESPAÑOL Nativo
INGLES B2

LICENCIA DE CONDUCCIÓN

A2 y B1